臺灣臺北地方法院刑事判決　　　　　　　　　　　　九十三年度簡上字第二一八號
　　上　訴　人　臺灣臺北地方法院檢察署檢察官
　　被　　　告　甲○○
右列上訴人因詐欺案件，不服本院簡易庭中華民國九十三年七月九日九十三年度簡字
第一七二０號第一審判決（聲請簡易判決處刑書案號：臺灣臺北地方法院檢察署九十
三年度偵字九七九七號），提起上訴，及移送併案審理（臺灣士林地方法院檢察署九
十三年度偵字第六九九三號、九十二年度偵字第九五三五號），本院管轄之第二審合
議庭判決如左：
　　主　　文
原判決撤銷。
甲○○連續幫助意圖為自己不法之所有，以詐術使人將本人之物交付，累犯，處有期
徒刑陸月，如易科罰金，以參佰元折算壹日。
    事　　實
一、甲○○前因偽造有價證券案件，經本院判處有期徒刑一年六月確定，於民國八十
    八年十一月一日縮短刑期執行完畢。詎仍不知悔改，明知真實姓名年籍不詳自稱
    「王先生」及林國來等成年男子係以買受他人之銀行帳戶存摺，供不法之使用，
    竟因缺錢花用而基於連續幫助渠等詐欺之不確定概括犯意，於九十二年五月間，
    有下列犯行：(1)於九十二年五月十二日上午十一時許，循報紙分類廣告刊載之電
    話號碼與真實姓名年籍不詳自稱「王先生」之男子聯絡後，至位在臺北市○○區
    ○○街五十八號臺北國際商業銀行雙園分行，辦理活期儲蓄存款帳戶（帳號00
    00000000000號），並於翌日（即十三日）下午二時許，在臺北縣三
    重市○○路附近，將前述申辦之銀行存摺、提款卡及印章，以新臺幣（下同）一
    千元之代價出售予「王先生」，供「王先生」作為騙取不特定人匯款之用。嗣於
    同年月二十三日下午一時許，「王先生」以電話假冒國稅局退稅名義方式向林建
    全詐騙，致林建全陷於錯誤，至臺北縣新莊市○○街六十八之一號，以其所有之
    新竹國際商業銀行三義分行，帳號000000000號金融卡，轉帳六萬一千
    七百三十七元至甲○○前開帳戶中，又以其所有之第一商業銀行（下稱第一銀行
    ）豐原分行，帳號00000000000號金融卡，轉帳五萬六千八百五十八
    元至甲○○上揭帳戶中，嗣因林建全發覺帳戶內之金額減少，始知受騙，惟前述
    匯出款項於同日即遭提領一空。另於同年月二十八日上午九時許，由「王先生」
    所屬詐騙集團中之真實姓名年籍不詳之成年男子以電話假冒國稅局退稅名義方式
    向乙○○○詐騙，致乙○○○陷於錯誤，至高雄市苓雅區高雄銀行三多分行，以
    其所有之該行帳號000000000000號金融卡，連續八次操作自動櫃員
    機，成功匯款四次，共計匯款三十六萬九千六百七十四元（聲請簡易判決處刑書
    誤載為三十六萬九千五百八十四元）至甲○○前揭帳戶中，嗣乙○○○發覺有異
    ，緊急向銀行通報，匯入款項始未遭提領。(2)於九十二年五、六月間，循報紙分
    類廣告刊載之電話號碼與林國來聯絡，在臺北縣三重市及臺北市○○○路口等處
    ，陸續將其所有之華南商業銀行（下稱華南銀行）雙園分行（帳號000000
    000000號）、台新國際商業銀行（帳號00000000000000號
    ）、聯邦商業銀行營業部（帳號000000000000號）、彰化銀行台北
    分行（帳號00000000000000號）、第一銀行總行營業部（帳號0
    0000000000號）、第一銀行西門分行（帳號00000000000
    號）及合作金庫銀行西門分行（帳號0000000000000號）等銀行存
    摺、印章及提款卡，以每一個銀行帳戶（含存摺、印章及提款卡）一千元之對價
    出售予林國來，供林國來作為騙取不特定人匯款之用。嗣於同年五月二十日下午
    三時二十分許，邱玉雲因遭林國來所屬詐騙集團中之真實姓名年籍不詳之成年男
    子，以電話詐稱其子與人發生車禍逃逸需現款和解之理由向其詐騙，致邱玉雲陷
    於錯誤，至華泰銀行光復分行匯款三十萬元至甲○○前揭華南銀行雙園分行之帳
    戶內，嗣因邱玉雲發覺係遭詐騙，始報警循線查獲上情。
二、案經臺北市政府警察局萬華分局報請臺灣臺北地方法院檢察署檢察官聲請以簡易
    判決處刑及移送併案審理（臺灣士林地方法院檢察署九十三年度偵字第六九九三
    號、九十二年度偵字第九五三五號）。
    理    由
一、右揭事實業據被告甲○○於本院審理時供承不諱，核與被害人林建全、乙○○○
    及邱玉雲等人於警訊及偵查中之指述情節相符，此外，復有臺北國際商業銀行客
    戶甲○○開戶相關資料及歷史資料查詢明細表、第一銀行豐原分行九十三年四月
    十三日一豐存字第００六七號函暨函附之客戶林建全開戶印鑑卡及
    影本等開戶資料、新竹國際商業銀行三義分行九十三年四月十四日竹商銀三義字
    第八三－一號函暨函附之存戶林建全開立活期存款帳戶開戶印鑑卡及開戶申請書
    影本等資料、高雄銀行自動櫃員機明細表八紙、華泰銀行跨行匯款回單、第一銀
    行總行營業部九十三年四月十三日一營字第二二二號函暨函附之客戶甲○○開戶
    相關資料、第一銀行西門分行九十三年四月十三日（九三）一西字第八十二號函
    暨函附之客戶甲○○開戶相關資料、彰化銀行台北分行九十三年四月二十一日彰
    台北字第０八二三號函暨函附之客戶甲○○開戶資料、聯邦商業銀行營業部九十
    三年四月十二日（九三）聯銀營字第０七九號函暨函附之存戶甲○○活期儲蓄存
    款帳戶開戶基本資料、台新國際商業銀行九十三年四月十二日台新作集字第九三
    ０二九六七號函號暨函附之客戶甲○○開戶資料、華南銀行雙園分行九十二年六
    月十九日（九二）華雙存字第一八九號函暨函附之客戶甲○○開戶資料及九十二
    年五月二十日至同年月二十一日止存款往來明細表、合作金庫銀行西門分行九十
    三年四月八日合金西存字第０九三０００二一一九號函暨函附之戶名甲○○開戶
    相關資料及報紙分類廣告等資料（以上均為影本）在卷可稽。基此，堪認被告之
    自白核與事實相符，自得採為論罪之依據。本件事證已臻明確，被告右開犯行洵
    堪認定。
二、核被告所為，係犯刑法第三十條第一項、第三百三十九條第一項之幫助詐欺取財
    罪。被告先後多次幫助詐欺取財之犯行，時間緊接，所犯係構成要件相同之罪名
    ，顯係基於概括犯意反覆為之，為連續犯，應依刑法第五十六條之規定，以一罪
    論，並加重其刑。又被告前因偽造有價證券案件，經本院判處有期徒刑一年六月
    確定，於八十八年十一月一日縮短刑期執行完畢，此有臺灣高等法院被告全國前
    案紀錄表一份在卷可證，其於五年之內，再犯本件有期徒刑以上之罪，係屬累犯
    ，應依刑法第四十七條之規定加重其刑。另被告幫助他人犯詐欺取財罪，爰依刑
    法第三十條第二項之規定減輕其刑。被告同時有二種刑之加重事由及一種以上刑
    之減輕事由，應依刑法第七十條及第七十一條第一項之規定先遞加後減之。復檢
　　察官雖僅就事實欄一(1)之行為聲請簡易判決處刑，惟被告尚有如事實欄一(2)所載
  　之移送併案犯罪事實，業經被告於本院審理時供承在卷，二者既具有連續犯之關
    係，而為裁判上一罪關係，已如前述，自為起訴效力所及，本院自應併為審理，
    附此敘明。原審據以論罪科刑，固非無見，然就事實欄一(2)之事實未及加以審究
    ，尚有未洽，上訴人即臺灣臺北地方法院檢察署檢察官上訴要旨執此指摘原判決
    不當，請求撤銷更為適當合法之判決，為有理由，是原判決既有可議即屬無可維
    持，自應由本院合議庭將原判決撤銷改判。爰審酌被告之犯罪動機、目的、手段
    、品行、智識程度，犯罪所生之損害，及其犯罪後自始坦認犯行，態度良好等一
　　切情狀，量處如主文所示之刑，並諭知易科罰金之折算標準。
據上論斷，應依刑事訴訟法第四百五十五條之一第一項、第三項、第三百六十九條第
一項前段、第三百六十四條、第二百九十九條第一項前段，刑法第五十六條、第三百
三十九條第一項、第四十七條、第四十一條第一項前段、第三十條，罰金罰鍰提高標
準條例第一條前段、第二條，判決如主文。
本案經檢察官蔡宏展到庭執行職務。
中　　　華　　　民　　　國　　九十三　　年　　　十　　　月　　　六　　　日
                                臺灣臺北地方法院刑事第七庭
                                  　審判長法官  梁耀鑌
                                        　法官  蕭清清
                                        　法官  蔡正雄
右正本證明與原本無異。
不得上訴。
                                        書記官  葉潔如
中　　　華　　　民　　　國　　九十三　　年　　　十　　　月　　　六　　　日
附錄本案論罪科刑所依據之法條：
中華民國刑法第三百三十九條
(普通詐欺罪)
意圖為自己或第三人不法之所有，以詐術使人將本人或第三人之物交付者
，處五年以下有期徒刑、拘役或科或併科一千元以下罰金。
以前項方法得財產上不法之利益或使第三人得之者，亦同。
前二項之未遂犯罰之。
